【裁判字號】    89,易,434
【裁判日期】    890829
【裁判案由】    竊盜
【裁判全文】
台灣基隆地方法院刑事判決                          八十九年度易字第四三四號
    公  訴  人  台灣基隆地方法院檢察署檢察官
    被      告  戊○○
右列被告因竊盜案件，經檢察官提起公訴（八十九年度偵字第二八四五號），本院判
決如左：
    主      文
戊○○連續竊盜，處有期徒刑陸月；緩刑年。
    事      實
一、戊○○意圖為自己不法之所有，基於概括之犯意，於民國八十九年七月十日下午
    三時許，在基隆市○○路五十一號全國百貨商場內，趁店員丙○○不注意之際，
    竊取該店「摩登媽媽」牌高級捲筒垃圾袋三捲，價值新台幣（下同）一百七十八
    元；得手後，行至基隆市○○路香港商捷時外貿有限公司愛三店，趁店員陳佩珊
    不注意之際，連續竊取該店陳列之白色短Ｔ恤及米白色長褲各一件，共價一千一
    百九十元；得手後，再至基隆市○○路八號屈臣氏商店，趁店員丁○○不注意之
    際，連續竊取粉紅色浴袍一件、髮霜一瓶（撕下警鈴條碼），共價四百零九元；
    得手後，再至基隆市○○路十七號溫莎堡麵包店，趁店員甲○○不注意之際，連
    續竊取蒜頭麵包二塊，共價七十元；得手後，再至基隆市○○路十八號加盟全家
    便利商店，趁機員乙○○不注意之際，連續竊取鱷魚牌黑色休閒Ｖ領衫一件，價
    值三百元；得手後，未結帳即步出該便利商店時，為乙○○自該店二樓監視器發
    覺；當其於同日下午四時四十分許，行至公車站前候車時，為乙○○追及而當場
    逮捕並即報警處理。
二、案經基隆市第一警察分局報請台灣基隆地方法院檢察署檢察官偵查起訴。
    理      由
一、右揭事實迭據被告戊○○供承不諱，核與被害人丙○○、陳佩珊、潘麗玉、甲○
    ○及乙○○指述之情節相符，並有贓物認領保管收據五紙在卷可稽，足見其自白
    部分與事實相符，可以採信；雖被告就該高級捲筒部分，於部分警訊及偵查、審
    判中翻異前詞，辯稱：係其數日前所購買，並非竊得；當日甫自借住數日之胞妹
    家中，欲回其住處，是故攜帶在身云云；惟查：該捲筒三個尚貼有價格標示，業
    據店員即被害人丙○○陳明，應該未經使用；被告將之一併攜帶在身，並不合乎
    常情；何況，其沿路行竊，所竊之物放在一起，自然無從相信該捲筒係其所購買
    ，其所辯自難採信。綜上，被告犯罪證據明確，其犯行洵堪認定。
二、核被告所為，係犯刑法第三百二十條第一項之竊盜罪。其先後多次竊盜之行為，
    時間緊接，構成要件相同，顯係基於概括之犯意為之，為連續犯，應論以一罪並
    加重其刑。其次，刑事立法上之「法益原則」要求任何行為要加以犯罪化，必因
    其法益受到侵害或危險。在法益侵害，為實害犯；在法益危險，為危險犯。法益
    本身依其價值評價之強度，而呈現法益位階。生命、身體、自由、名譽、財產五
    者，按其順序，而高低位階化。生命法益最高，其次身體法益，其次自由法益，
    其次名譽法益，而財產法益最低。此五種傳統法益，稱之為「個人法益」。本件
    竊盜行為所侵害者為財產法益，乃財產法益之實害犯。復次，刑事司法上之「罪
    刑相當原則」要求法官在量刑時，應依法益之位階，重所當重，輕所當輕，必使
    罪得其刑而刑當其罪；不得重罪而輕判，或輕罪而重判；期使責任與刑罰得以相
    適應，而具有相當性。地藏十輪經（第三卷）云：「若犯重罪，應重治罰；若犯
    中罪，應中治罰；若犯輕罪，應輕治罰；令其慚愧，懺悔所犯。」其此之謂也！
    為此，本院審酌被告之品行、生活狀況、智識程度、犯罪之動機、目的、犯罪所
    生之危害、犯罪後之態度等一切情狀後，認為量處有期徒刑六月，足以使其罪刑
    相當，爰宣告之，以示儆懲。再者，被告未曾受有期徒刑以上刑之宣告，有本院
    被告全國前案紀錄表及台灣高等法院檢察署刑案紀錄簡覆表附卷可稽；本院認為
    被告經此次教訓之後，應當能知警惕，信無再犯之虞，前開對其宣告之刑，自以
    暫不執行為適當，爰併予宣告緩刑年，以啟自新。
三、據上論結，應依刑事訴訟法第二百九十九條第一項前段、刑法第五十六條、第三
    百二十條第一項、第七十四條第一款、罰金罰鍰提高標準條例第一條前段而判決
    如主文。
本案經檢察官周慶華到庭執行職務。
中      華      民      國    八十九    年      八      月    二十九    日
                                    台灣基隆地方法院刑事庭
                                        法  官  陳  志  祥
右正本證明與原本無異。
如不服本判決，應於送達後十日內，向本院提出上訴狀。
中      華      民      國    八十九    年      九      月        一    日
                                        書記官  陸  清  敏
附錄：
刑法第三百二十條第一項：
意圖為自己或第三人不法之所有，而竊取他人之動產者，為竊盜罪，處五年以下有期
徒刑、拘役或科五百元以下罰金。
（罰金已依罰金罰鍰提高標準條例提高為十倍）


司法院資訊處製作；財團法人民間司法改革基金會備份。
